【裁判字號】    95,易,465
【裁判日期】    950503
【裁判案由】    竊盜
【裁判全文】
臺灣板橋地方法院刑事判決               95年度易字第465號
聲  請  人  臺灣板橋地方法院檢察署檢察官
被      告  甲○○
上列被告因竊盜案件，經檢察官聲請簡易判決處刑（九十五年度
偵字第一四五三六號），本院認為不得以簡易判決處刑，改依通
常程序審理，判決如下：
    主  文
本件公訴不受理。
    理  由
一、本件聲請簡易判決意旨略以：被告甲○○意圖為自己不法之
    所有，於民國九十四年十二月一日二十一時許，在臺北縣永
    和市○○路一０四巷口，見吳進財所有車牌號碼七Ｄ─五六
    號營業小客車之鑰匙未取下，竟趁四下無人注意之際，發動
    引擎將該車駛離供作己用。嗣於同年十二月三日十八時三十
    分許，駕駛上開車輛行經臺北市○○區○○路一三五巷巷口
    ，為警查獲。因認被告涉有刑法第三百二十條第一項之竊盜
    罪嫌等語。
二、按已經提起公訴或自訴之案件，在同一法院重行起訴者，應
    諭知不受理之判決，刑事訴訟法第三百零三條第二款定有明
    文。復按刑事訴訟法第三百零三條第二款規定已經提起公訴
    或自訴之案件，在同一法院重行起訴者，應諭知不受理之判
    決，係以已經提起公訴或自訴之同一案件尚未經實體上判決
    確定者為限。如果已經實體上判決確定，即應依同法第三百
    零二條第一款諭知免訴之判決，而無諭知不受理之可言（最
    高法院六十年臺非字第一七三號判例意旨可資參照）。再按
    連續犯之行為業經就一部分起訴者依審判不可分之原則應就
    全部予以審理，不能就其他部分另案再行起訴；檢察官就犯
    罪事實之一部起訴者，其效力及於全部，即無從就其他部分
    再行起訴。已經提起公訴之案件如在同一法院重行起訴者，
    應諭知不受理之判決；牽連犯、連續犯之行為，業經就一部
    起訴者，依審判不可分之原則，應就全部予以審理，不能就
    牽連犯、連續犯之其他部分，另案再行起訴。如在同一法院
    再就牽連犯、連續犯之其他部分犯罪事實，再行起訴，即應
    諭知不受理之判決（最高法院四十五年度臺非字第三號、四
    十八年度臺上字第一四八號及五十三年度臺上字第一三八三
    號判決意旨可資參照）。
三、經查：本件被告甲○○前與林燕麗於九十四年十二月六日十
    四時四十九分許，在臺北縣永和巿秀朗路二段二三五號前，
    見協昌珠寶銀樓有限公司所有，張寧紋使用之車牌號碼ＲＺ
    Ｉ－七九八號輕機車停放該處，且機車鑰匙未取下，認有機
    可趁，乃共同基於意圖為自己不法所有之犯意聯絡，推由甲
    ○○下手竊取前開機車，得手後旋搭載林燕麗駛離現場，供
    渠等作為代步工具使用。嗣經警於九十四年十二月九日凌晨
    零時三十分許，因另案持搜索票前往位於臺北縣永和巿秀朗
    路二段一四八號七弄十三號六樓六０三室林燕麗住處內執行
    搜索，另起獲張寧紋失竊之上揭機車鑰匙一串，始知悉上開
    竊盜犯行，業由臺灣板橋地方法院檢察署檢察官於九十四年
    十二月十九日，以九十四年度偵字第二一五一０號聲請簡易
    判決處刑，嗣經本院於九十五年一月六日，以九十五年度簡
    字第一四號刑事簡易判決判處有期徒刑五月在案（現上訴本
    院以九十五年度簡上字第二四七號審理中），有前揭聲請簡
    易判決處刑書、刑事判決之電腦列印資料、及臺灣高等法院
    被告前案紀錄表各一份在卷可稽（下稱前案）。而本件係由
    臺灣板橋地方法院檢察署檢察官於九十五年一月二十六日聲
    請簡易判決處刑，於同年二月十七日始繫屬本院（以下稱本
    案），亦有本件聲請簡易判決處刑書一份及本院收狀章戳在
    卷可參。綜觀前案與本案之被告相同，起訴罪名相同，被告
    於前案中所涉竊盜之犯罪時間，與本案聲請簡易判決處刑書
    所載竊盜犯行之犯罪時間僅相隔五日，足見其犯罪時間緊接
    ，方法相同，顯係基於概括犯意為之，應為連續犯。從而，
    本案經起訴之竊盜犯行部分，與前案經起訴之連續竊盜犯行
    部分，則具有連續犯之裁判上一罪關係，而本案係於九十五
    年二月十七日始繫屬本院受理承辦，而前案係於同年一月二
    日繫屬本院，顯見前案繫屬時間較本案繫屬時間為前。依照
    首開判例及說明，本件爰不經言詞辯論，逕為諭知不受理之
    判決。
四、本件原經檢察官聲請簡易判決處刑，經本院簡易庭認有刑事
    訴訟法第四百五十一條之一第四項但書第三款所列情形，依
    同法第四百五十二條規定，適用通常程序審理，併予敘明。
五、臺灣板橋地方法院檢察署移送併辦意旨（九十五年度偵字第
    五七九八號）略以：(一)、被告甲○○於九十五年三月四日二
    十二時許，侵入乙○○位於臺北縣永和市○○路二九二巷四
    六弄二三號五樓住處，竊取乙○○所有之身分證、汽車駕駛
    執照及健保卡各一張，並將上開身分證及駕照換貼甲○○之
    照片，而加以變造。(二)、被告甲○○復於九十五年三月十二
    日十七時三十分許，持客觀上可供兇器之老虎鉗、起子各一
    支，侵入薛參明位於臺北縣永和市○○路二一四巷一弄六號
    四樓住處，於欲竊取屋內財物時，因發出聲響，為在屋內睡
    覺之薛參明發現，而報警查獲，始未得逞，並起出上開證件
    ，始知上情。因認被告甲○○涉犯刑法第三百二十一條第三
    款之加重竊盜罪及同法第二百十二條之變造特種文書罪，且
    與已聲請簡易判決之本案具有連續犯之裁判上一罪關係，故
    移請本院併予審理等語。惟如前所述，本件應諭知公訴不受
    理，本院自無從併予審理，應退回該署檢察官另為適法之處
    理。
據上論斷，應依刑事訴訟法第四百五十二條、第三百零三條第二
款、第三百零七條，判決如主文。
中    華    民    國    95    年    5     月    3     日
               刑事第十四庭 審判長法  官  黎錦福
                                  法  官  饒金鳳
                                  法  官  曾正耀
以上正本證明與原本無異。
如不服本判決，應於送達後10日內，向本院提出上訴狀，上訴於
臺灣高等法院。
                                  書記官  陳淑怡
中    華    民    國    95    年    5     月    3     日


司法院資訊處製作；財團法人民間司法改革基金會備份。
